臺灣高等法院臺中分院刑事判決　　　　96年度上易字第1129號
上　訴　人　臺灣臺中地方法院檢察署檢察官
上　訴　人
即　被　告　乙○○
　　　　　　　　　　（現在台灣台中看守所附設勒戒所觀察勒
選任辯護人　劉有德律師
上　訴　人
即　被　告　戊○○
　　　　　　　　　　　號
　　　　　　丙○○
上列上訴人因被告等竊盜案件，不服臺灣臺中地方法院96年度易
字第583號中華民國96年4月26日第一審判決（起訴案號：臺灣臺
中地方法院檢察署96年度偵字第1470號），提起上訴，本院判決
如下：
    主  文
原判決撤銷。
乙○○結夥三人以上，攜帶兇器竊盜，未遂，累犯，處有期徒刑
陸月，減為有期徒刑參月，如易科罰金，以新臺幣壹仟元折算壹
日。扣案之活動扳手壹支，沒收。
戊○○、丙○○結夥三人以上，攜帶兇器竊盜，未遂，均累犯，
各處有期徒刑伍月，減為有期徒刑貳月又拾伍日，如易科罰金，
均以新臺幣壹仟元折算壹日。扣案之活動扳手壹支，沒收。
    事  實
一、乙○○前因強盜、竊盜案件，分別經法院判處有期徒刑五年
    四月、二年，經定應執行有期徒刑七年二月確定，於民國94
    年3月26日執行完畢。戊○○前因竊盜案件，經臺灣臺中地
    方法院於民國93年11月5日以93年度中簡字第2513號判處有
    期徒刑四月確定，於94年4月28日執行完畢。丙○○前因違
    反毒品危害防制條例案件，經法院判處有期徒刑八月確定，
    於95年1月17日執行完畢。均不知悔改，共同基於意圖為自
    己不法所有之犯意聯絡，乙○○提議竊取新仁橋下之防迅閘
    門，並由乙○○駕駛XW-6389號自小客車，搭載戊○○及丙○○，於96年1月4日上午11時40分許，至臺中縣大里市新仁
    橋左岸下游80公尺防汛道路後，由乙○○停車於道路旁負責
    把風，丙○○則持乙○○提供之客觀上足以作為兇器之活動
    扳手一支與戊○○二人前往新仁橋下，欲竊取川順營造有限
    公司所有用以防止河水倒灌之擺動式不鏽鋼自動閘門（直徑
    1.5公尺、重350公斤、價值新臺幣18萬元），戊○○先以徒
    手拆卸該閘門之小型螺絲二枚後，丙○○因無法鬆開該閘門
    之大型螺絲，遂將活動扳手交予戊○○，欲由戊○○持活動
    扳手將閘門其餘之螺絲拆卸，惟因該閘門太重，且部分螺絲
    之螺紋不良，拆卸困難，尚未得手之際，即遭該處施工人員
    發現報警查獲，並扣得活動扳手一支及擺動式不鏽鋼自動閘
    門螺絲二枚，乙○○則趁隙駕駛上開車輛逃離現場。
二、案經臺中縣警察局霧峰分局報請臺灣臺中地方法院檢察署檢
    察官偵查起訴。
    理  由
一、證據能力方面：
    按被告之反對詰問權，屬憲法第8條第1項規定「非由法院依
    法定程序不得審問處罰」之正當法律程序所保障之基本人權
    及第16條所保障之基本訴訟權，不容任意剝奪。故上開所稱
    得為證據之被告以外之人於審判外向法官所為之陳述及於偵
    查中向檢察官所為之陳述，實質上應解釋為係指已經被告或
    其辯護人行使反對詰問權者而言，如法官於審判外或檢察官
    於偵查中訊問被告以外之人之程序，未予被告或其辯護人行
    使反對詰問權之機會，除非該陳述人因死亡、或身心障礙致
    記憶喪失或無法陳述、或滯留國外或所在不明而無法傳喚或
    傳喚不到、或到庭後無正當理由拒絕陳述外，均應傳喚該陳
    述人到庭使被告或其辯護人有行使反對詰問權之機會，否則
    該審判外向法官所為陳述及偵查中向檢察官所為陳述，均不
    容許作為證據，以保障被告之反對詰問權，並符憲法第8條
    第1項及第16條之規定意旨，最高法院94年度台上字第5651
    、3728號刑事判決要旨雖可值參照。然刑事訴訟法第166條
    以下之詰問程序係針對審判程序中而言，偵查中並無被告在
    場詰問權之對應規定，是以檢察官於偵查中即令未於傳喚證
    人時通知被告在場使其行使詰問權，亦無涉及違法取證或程
    序瑕疵之問題。如謂檢察官依法傳訊證人，在無顯不可信之
    特別情形下，已合於刑事訴訟法第159條之1第2項之傳聞證
    據例外規定，自不能無視於職司偵查犯罪職務公務員主觀上
    之合理信賴，而率認其訊問證人所得之證言內容均不具證據
    能力，摒除其適用之機會。尤其參諸刑事訴訟法第159條之2
    關於被告以外之人於檢察事務官、司法警察官或司法警察調
    查中所為之陳述，因制度上並無被告在場行使詰問權之規定
    ，卻仍可藉由該被告以外之人於審判中到庭陳述，使被告之
    對質詰問權最終仍得以確保，乃例外肯認就二者陳述不符部
    分，得因先前未經詰問之陳述具有較可信之特別情況，且屬
    證明犯罪事實存否所必要，即可賦予其證據能力。在同無被
    告在場詰問之前提下，被告以外之人於警詢中之證詞尚且得
    有證據適格之機會，何以依據現行刑事訴訟法作成且程序較
    為周密之偵訊筆錄，竟毫無得為證據之特殊例外？其輕重失
    衡結果不言可喻。再依司法院大法官會議釋字第582號解釋
    理由書僅提及：「‥‥為確保被告對證人之詰問權，證人（
    含其他具證人適格之人）於審判中，應依人證之法定程序，
    到場具結陳述，並接受被告之詰問，其陳述始得作為認定被
    告犯罪事實之判斷依據。至於被告以外之人（含證人、共同
    被告等）於審判外之陳述，依法律特別規定得作為證據者（
    刑事訴訟法第159 條第1項參照），除客觀上不能受詰問者
    外，於審判中，仍應依法踐行詰問程序‥‥。」等語，亦僅
    提及審判中法院應落實被告詰問權之保障，並未強制要求偵
    查中之檢察官須通知被告在場詰問始得訊問證人；而通觀整
    體刑事訴訟程序中，既於審判中給予被告行使詰問權之機會
    ，得就證人在當次庭期應訊內容，及先前警詢或偵查中所為
    之陳述，逐一指摘質疑其真實性或陳述動機，從而辨明證詞
    之真偽，在顧及真實發現與被告人權保障之平衡下，即難謂
    證人之先前陳述均應排除其證據能力。是以縱認最高法院前
    揭刑事判決關於保障被告詰問權之意見可予採納，而將刑事
    訴訟法第159條之1第2項解釋為僅針對被告以外之人於偵查
    中業已具結並賦予被告詰問權之證述內容而言，則就偵查中
    雖未使被告在場詰問但證人先前陳述與審判中不一致部分，
    仍應認有同法第159條之2例外規定類推適用餘地（程序法之
    類推適用，不在實體法「罪刑法定原則」之禁止類推範圍）
    ，在其符合「較可信之特別情況」及「證明事實存否必要」
    等條件，且被告詰問權已於審判中得以充分行使之前提下，
    例外得賦予證人先前於偵查中不一致陳述之證據能力，以期
    適度調和彌補現行刑事訴訟法規定與憲法規範被告基本人權
    之衝突與規範間隙。則證人即被告戊○○、丙○○先前於偵
    查中之證述未經被告乙○○詰問，然戊○○及丙○○既於原
    審審理中已經檢察官及辯護人實施交互詰問，證人戊○○、
    丙○○於偵查中之證言自具證據能力，先此敘明。
二、訊據上訴人即被告（以下稱被告）乙○○、戊○○、丙○○
    均矢口否認有上開犯行，被告乙○○辯稱：我不是在那裡把
    風，戊○○、丙○○下去那裡做什麼我也不知道，我在上面
    吃早餐，戊○○意思是說叫我丟東西下去，我就在車上隨便
    拿一支扳手丟下去，我以為他要打狗，那裡野狗很多云云；
    被告戊○○辯稱：我沒有帶扳手，我是剛好在那裡上廁所，
    動手去摸的而已，水閘門是焊死的，根本不可能拿，我們沒
    有要去偷竊，我不知道乙○○人有沒有在那裡，我抬頭看的
    時候，乙○○沒有在那裡，我沒有注意乙○○的行蹤，乙○○沒有提議要拆閘門云云；被告丙○○辯稱：我們有下去閘
    門那裡，戊○○確實用手拔那二顆螺絲，但我沒有動手去摸
    ，扳手是乙○○丟下來的，我根本沒有碰到扳手，當時乙○○在上面，乙○○那邊看不到戊○○鬆螺絲，乙○○沒有提
    議要拆閘門云云。經查：
  (一)被告戊○○、丙○○對於上開犯罪事實，於偵查及原審受命
    法官行準備程序時，均自白不諱。被告戊○○、丙○○雖於
    本院審理時以證人身分具結後翻異前供，證人戊○○證稱：
    「（乙○○載你到丙○○住處時，有無提議說要偷東西？）
    沒有。（你們在河邊時，乙○○有無下去？）沒有，他在上
    面吃東西，他沒有參與，也沒有命令，只有提議。‥‥（乙○○有沒有說你們兩人下去看看能不能拆閘門？）他說看可
    不可以拆，他只有提議，沒有命令。（為何要拆閘門？）我
    不知道，他這樣講，我就下去看，我沒有問目的。」等語（
    見原審卷第109、110頁）；證人丙○○證稱：「（你跟檢察
    官說是乙○○提議要去偷閘門，是否如此？）當時是乙○○
    去載我，當天我是第一天認識戊○○，我和戊○○下去，乙○○沒有下去，他在閘門上面往下面看，看到有個閘門在那
    裡，就提議說能不能拆下來。（乙○○如何提議？）他說看
    能不能拆，就我們兩人下去看看，他沒有下去，結果不能拆
    ，要走時工人就來了。（乙○○有無說拆閘門要做什麼？）
    他沒有說，他是臨時提議的。」等語（見原審卷第108頁）
    。其二人均否認被告乙○○提議竊取防迅閘門，僅係臨時想
    要「拆拆看」而已。然查，被告戊○○及丙○○二人於96年
    1月4日偵查中自白犯罪，被告戊○○、丙○○並以證人身分
    具結作證，被告戊○○證稱：「一開始是我跟乙○○一起開
    車去找丙○○，見面後乙○○提議要去溪邊偷鐵門，是乙○○開車，車子好像是乙○○姊姊或親戚的，工具是乙○○從
    車上拿的，到那之後，我跟丙○○就走到溪邊，走到鐵門旁
    邊，乙○○就丟那支扳手給丙○○，丙○○看到螺絲是鎖死
    的，他用手摸過，說這是焊死的無法解開，之後把扳手拿給
    我，我就把扳手放地上，螺絲是我用手拔的，之後就有人來
    了。」（見偵查卷第10頁）、「當天是乙○○提議的，他以
    他的6389號車子載我們二人去，到那裡時，乙○○說有個閘
    門好像可以拔，即叫我們下去看，我們發現那閘門是燒死的
    有好幾百公斤，根本無法拿，我們有碰該閘門但沒有辦法動
    ，乙○○也有下車，乙○○有拿出一個扳手很大支是鐵製的
    ，他並未用扳手試試看，該扳手有拿給丙○○，丙○○丟在
    地上。剛好那裡有二根鬆動的螺絲是我拔下來的。後來我們
    看不能拔，我們打算要用（扳手），後來有工人看見即把我
    們檔下來，而乙○○開車跑走了。」等語（見偵查卷第33頁
    ），證人丙○○結證稱：「一開始是乙○○提議要偷，是乙○○開車載我跟戊○○，到之後，我跟戊○○下去看那個鐵
    門，我下去看之後，發現螺絲的牙都鋸掉了，乙○○有丟一
    把扳手要給我用，我說門太重了，根本沒辦法搬，兩個螺絲
    是戊○○拔下來的，螺絲不是我拔的。」（見偵查卷第12頁
    ）、「如戊○○說的一樣，是乙○○提議並載我們去的。是
    乙○○當場（要我們）看能否拿走，所以我們去看能否拿走
    。螺絲是戊○○拔的，乙○○是丟下扳手給我。」等語（見
    偵查卷第33頁）。被告戊○○、丙○○二人於偵查中均已明
    確指證被告乙○○提議竊取防迅閘門，並載送二人到場，且
    提供鐵製扳手一支，被告戊○○、丙○○雖於原審審理時具
    結後翻異前供，指稱被告乙○○為提議竊盜，然二人亦稱被
    告乙○○有提議拆拆看該防迅閘門，該防迅閘門係供河川防
    迅之用，對於防洪安全十分重要，並非無人所有，且無價值
    得任人撿拾之物，被告三人均應知之甚詳，如非意圖為自己
    不法之所有，為何需要「拆拆看」，是被告戊○○及丙○○
    嗣後所為關於被告乙○○未提議竊取防迅閘門一節，實難採
    信。況且依被告戊○○、丙○○、乙○○在前所述，被告戊○○及丙○○原本並不認識，當天係因丙○○即將入監，方
    由二人共同之友人即被告乙○○開車載被告戊○○至丙○○
    家中欲一同去吃飯，被告戊○○、丙○○間既不熟識，如非
    親身經歷，為何於偵查中之供述相同，況二人均為被告乙○○之友人，亦無於偵查中攀誣被告乙○○之理。是被告戊○○及丙○○於偵查中及原審行準備程序時自白犯罪，及於偵
    查中以證人身分具結後之陳述，與事實相符，應屬可採，於
    原審審理時之證言，應係為被告乙○○及自己卸免加重竊盜
    罪責之詞，實難採信。
  (二)又被告乙○○雖一再辯稱：當天的前一天晚上，被告丙○○
    打電話給伊，說他隔天要去執行，伊在當天載被告戊○○去
    找被告丙○○，要請他們吃飯，被告戊○○提議要到新仁橋
    去找朋友，伊沒有提議要去拆閘門，扳手是戊○○在河堤喊
    就伊拿東西給他，伊不知道他要什麼東西，伊以為他要打狗
    ，所以丟扳手給他打狗，伊只站在車邊吃早餐而已，後來是
    因證人丁○○騎腳踏車過來，問我是不是跟戊○○、丙○○
    一起的，要伊下車別走，還拿地上石頭要打伊的車窗玻璃，
    伊又沒看到戊○○及丙○○，不知如何是好，才將車輛開走
    云云。然證人即被害人川順營造有限公司之業務經理丁○○
    於原審審理時結證稱：「（當時你看到的情形如何？）我看
    到其中有人（當庭指認為丙○○）在閘門口，戊○○在堤防
    上，另外還有一人在車上，我剛好騎腳踏車經過，他們開深
    色豐田牌轎車，大約在一週前就有看過那輛車，而且前一天
    晚上也失竊壹個閘門，所以我特別注意，我看到時，開車的
    人站在車旁，我停下來觀察，看他往閘門方向移動並站在閘
    門上面，閘門上方有一個水泥的位置（如同警卷28頁下方照
    片中黃色衣服站立位置）。開車的人看到我停下來，就往照
    片上的位置移動，後來我有同事來，將站在閘門附近的兩人
    喊住，叫他們不要動，那個開車的人就回頭去開車。（你看
    他從車子旁邊到閘門，再回到車子那邊，有何特別的動作？
    ）他拿著一包糖果在吃，邊走邊吃，看到我以後，他就往其
    他兩人那邊移動，我猜可能是告訴他們有人接近。（你的同
    事何時到達？）他比我晚到，他們在堤防對岸，有看到兩人
    在水門的位置。‥‥（如何確定乙○○有看到你？）因為我
    看到乙○○，他也看到我，我們距離頂多只有10公尺，我們
    目光有接觸，他看到我才邊走邊吃走到閘門那裡。」等語（
    見原審卷第102至105頁）。依證人丁○○之證言，被告乙○○於證人靠近時即開車離開。衡諸常情，被告戊○○及丙○○原本並不認識，當天係因丙○○即將入監，方由二人共同
    之友人即被告乙○○開車載被告戊○○至丙○○家中欲一同
    去吃飯，在被告戊○○及丙○○二人尚未上車之情形下，如
    若被告乙○○確實對於竊盜一事毫不知悉，縱使被告主觀上
    認為被告戊○○及丙○○二人係於橋下施用毒品，且證人丁○○確曾要求伊下車，並撿拾地上石頭欲丟擲被告乙○○駕
    駛之汽車玻璃，被告乙○○豈無向丁○○或將到場處理之員
    警解釋伊與本案無關之機會，竟捨此不為任何解釋，逕自拋
    下留於現場之友人駕車離開，顯與常情有違。是被告乙○○
    所辯，實難可採。綜上，本件應係由被告乙○○提議三人實
    施竊取防迅閘門，並由被告乙○○擔任把風工作，並提供活
    動扳手一支作為拆卸閘門之工具，被告戊○○及丙○○則負
    責拆卸防迅閘門，被告三人均有犯意聯絡及行為分擔，應可
    認定。
  (三)又被告戊○○、丙○○及被告乙○○之選任辯護人迭稱：防
    迅閘門螺絲之螺紋損壞，無法拆解閘門云云。然證人丁○○
    於原審審理時證稱：「（後來現場扣到的物品扳手一支，能
    否開啟閘門？）可以拆解閘門螺絲」、「（你對於閘門構造
    是否清楚？）清楚」、「（閘門有無以銲槍銲死？）沒有，
    因為當時還在施工當中。完工以後是否會銲死，我不清楚」
    、「（如果憑扣案扳手，能否拆卸閘門？）可以。而且當時
    已經拆解兩個螺絲，閘門只有以螺絲固定而已」、「我不確
    定螺絲還有沒有螺紋，但一定是有螺紋門才能裝上去。如果
    被告沒有要拆門，他如何知道已經沒有螺紋？」等語。依證
    人丁○○之證言，及現場扣獲已拆解之螺絲兩枚觀之，現場
    防迅閘門之螺絲並非不能拆卸，且被告戊○○、丙○○均稱
    螺紋損壞無法拆卸，如果被告並未開始拆除螺絲竊取防迅閘
    門，如何推知「螺紋損壞」。被告戊○○、丙○○均稱僅由
    被告戊○○以徒手取下二枚螺絲，而依卷附資料得知，被告
    等欲竊取之防迅閘門直徑1.5公尺，重量達350公斤，豈是徒
    手即可將全部螺絲取下，而扣案之活動扳手，依原審審理時
    當庭勘驗得知，該活動扳手係水管鉗之用途，鐵製，前頭為
    活動之裝置，轉開32公分長，未轉開27公分長，可利用調整
    轉開長度夾住適當長度之水管或螺絲之物，再予施力，相較
    於徒手，應足以拆卸防迅閘門之螺絲，是證人丁○○此部分
    所述，應為可採。
  (四)再者，被告三人雖均辯稱防迅閘門直徑1.5公尺，重量達350
    公斤，並非三人可以搬走，應屬不能犯云云。然查，被告三
    人持客觀上足為兇器之金屬活動扳手前往新仁橋下以拆卸螺
    絲方式竊取防迅閘門，已認定如上，雖該防迅閘門直徑1.5
    公尺，重量達35.公斤，並非三人當場可得拆卸搬走，然被
    告三人之犯罪計畫即是「以扳手拆卸螺絲之方式行竊閘門」
    ，而亦已著手該犯罪計畫，因無法順利拆卸螺絲，始經現場
    工人報經發現查獲，然該閘門在客觀上並非完全無法拆卸，
    故苟若行竊過程中未遭查獲，被告等仍有竊取得逞之危險。
    況證人丁○○於本院審理時亦證稱：查獲被告等人前一日相
    同型式、大小、重量之閘門才遭竊一片等語，且被告戊○○
    於當時已卸下螺絲兩顆，實非刑法第36條所稱「不能發生犯
    罪結果，又無危險」之情形，與刑法不能犯之要件不相當。
    被告三人應係著手於犯罪構成要件之實行而未遂，應為刑法
    第25條第1項之未遂犯甚明。
  (五)此外，復有丁○○出具之贓物認領保管單、現場照片七張附
    卷可稽及活動扳手一支扣案足憑。被告乙○○、丙○○聲請
    履勘現場；被告乙○○之選任辯護人聲請傳訊證人丁○○，
    本院認為依現存之證據，即足以作為認定事實之根據，均無
    再行調查之必要，附此敘明。綜上所述，被告等所辯，均係
    事後卸責之詞，不足採信。本件事證明確，被告等犯行均堪
    認定。
二、按刑法第321條第1項第3款之攜帶兇器竊盜罪，係以行為人
    攜帶兇器竊盜為其加重條件，此所謂兇器，其種類並無限制
    ，凡客觀上足對人之生命、身體、安全構成威脅，具有危險
    性之兇器均屬之，且祇須行竊時攜帶此種具有危險性之兇器
    為已足，並不以攜帶之初有行兇之意圖為必要。本件被告持
    以行竊之活動扳手（水管鉗），係金屬材質製成，質地堅硬
    鈍重，轉開32公分長，未轉開27公分長，業經原審於審理提
    示證物時勘驗明確，持以揮舞應足以傷人生命、身體，客觀
    上自可供作兇器使用，辯護人為被告利益辯稱扣案扳手這麼
    小，也不是尖尖的，是否能當成兇器有疑問等語，尚有誤會
    。核被告乙○○、戊○○、丙○○所為，均係犯刑法第321
    條第1項第3款、第4款之加重竊盜未遂罪。渠等就上開犯行
    ，有犯意聯絡及行為分擔，均為共同正犯。又被告等已著手
    於竊盜行為之實行，惟未生竊得財物之結果，為未遂犯，依
    刑法第25條第2項規定減輕其刑。查被告乙○○前因強盜、
    竊盜案件，分別經法院判處有期徒刑五年四月、二年，經定
    應執行有期徒刑七年二月確定，於94年3月26日執行完畢。
    戊○○前因竊盜案件，經臺灣臺中地方法院於民國93年11月
    5日以93年度中簡字第2513號判處有期徒刑四月確定，於94
    年4月28日執行完畢。丙○○前因違反毒品危害防制條例案
    件，經法院判處有期徒刑八月確定，於95年1月17日執行完
    畢，有臺灣高等法院被告前案紀錄表在卷可稽，其於有期徒
    刑執行完畢後，五年以內故意再犯本件有期徒刑以上之罪，
    均為累犯，均應依刑法第47條第1項之規定加重其刑，並均
    先加後減。經查中華民國九十六年罪犯減刑條例，於民國96
    年7月4日經總統令公布，於96年7月16日施行，被告等犯罪
    之時間，係在96年4月24日以前，且所犯之罪符合該條例所
    規定得予減刑之情形，應依該條例諭知其宣告刑及減得之刑
    。本件檢察官上訴請求從重量處被告乙○○有期徒刑二年、
    戊○○、丙○○各有期徒刑一年十月加重其刑，並以被告等
    犯罪之情節，應依竊盜犯贓物犯保安處分條例之規定諭知於
    刑之執行前令入勞動場所強制工作；被告等上訴否認犯罪，
    並請求從輕量刑。本院審酌全案情節，及被告等所造成之損
    害程度，認為原審判決認事用法均無不合，量刑亦屬妥適，
    原無不妥之處，惟查原判決未及適用中華民國九十六年罪犯
    減刑條例之規定減刑，既經上訴，仍應由本院將原判決予以
    撤銷改判。爰審酌被告三人之素行均不佳，且不思循正途，
    獲取生活所需，為圖一己之便，而行竊作為防迅安全用之防
    迅閘門，惡行非輕，並審酌其犯罪之動機、所用之手段、竊
    盜階段尚屬未遂，未有重大損失，及犯後被告三人於本院審
    理時否認犯行，被告戊○○、丙○○在偵查中已坦承犯行，
    被害人已領回贓物等一切情狀，分別量處如主文第二項、第
    三項所示之刑及減得之刑，並均諭知易科罰金之折算標準。
    扣案之活動扳手一支，係供犯罪所用之物，且屬被告乙○○
    所有，業經認定如上，依刑法第38條第1項第2款規定，併予
    宣告沒收。
據上論結，應依刑事訴訟法第369條第1項前段、第364條、第299
條第1項前段，刑法第第321條第3項、第1項第3款、第4款、第25
條第2項、第47條第1項、第41條第1項前段、第38條第1項第2款
，中華民國九十六年罪犯減刑條例第2條第1項第3款、第7條、第
9條，刑法施行法第1條之1第1項、第2項前段，判決如主文。
本案經檢察官甲○到庭執行職務。
中　　華　　民　　國　　96　　年　　9 　　月　　11　　日
            刑事第十一庭  審判長法　官　陳　朱　貴
                                法　官　何　志　通
                                法　官　郭　同　奇
上列正本證明與原本無異。
不得上訴。
                                書記官　康　孝　慈
中　　華　　民　　國　　96　　年　　9　　月　　18　　日
附錄論罪科刑法條
中華民國刑法第321條
犯竊盜罪而有左列情形之一者，處6月以上、5年以下有期徒刑：
一、於夜間侵入住宅或有人居住之建築物、船艦或隱匿其內而犯
    之者。
二、毀越門扇、牆垣或其他安全設備而犯之者。
三、攜帶兇器而犯之者。
四、結夥三人以上而犯之者。
五、乘火災、水災或其他災害之際而犯之者。
六、在車站或埠頭而犯之者。
前項之未遂犯罰之。
